臺灣高等法院臺中分院刑事判決　　　　　　　　　九十一年度上易字第一五一號
　　上　訴　人
　　即　被　告　丁○○
　　選任辯護人　曹宗彝律師
右上訴人因違反商標法案件，不服臺灣台中地方法院九十年度易字第二三二五號中華
民國九十一年七月五日第一審判決（起訴案號：臺灣台中地方法院檢察署九十年度偵
字第七九七○號），提起上訴，本院判決如左：
    主　  文
原判決撤銷。
丁○○連續意圖欺騙他人，於同一商品，使用相同於他人註冊商標之圖樣，處有期徒
刑陸月，併科罰金新台幣壹拾萬元；有期徒刑如易科罰金，罰金如易服勞役，均以新
台幣玖佰元即銀元佰元折算壹日。扣案之如附表編號一、二、四、八、十、十一、
十六、十八、二一所示之物，均沒收。又連續明知為於同一商品，使用相同於他人註
冊商標之圖樣之商品而販賣，處有期徒刑伍月，併科罰金新台幣萬元；有期徒刑如
易科罰金，罰金如易服勞役，均以新台幣玖佰元即銀元佰元折算壹日。扣案之如附
表編號六、十二、十七、二九所示之物，均沒收。應執行有期徒刑拾月，併科罰金新
台幣壹拾壹萬元；有期徒刑如易科罰金，罰金如易服勞役，均以新台幣玖佰元即銀元
佰元折算壹日。扣案之如附表編號一、二、四、八、十、十一、十六、十八、二一
、六、十二、十七、十九所示之物，均沒收。
    事  　實
一、丁○○係設於台中市○○路○段二五○號南亞高爾夫用品社之負責人，明知「Ｃ
    ＡＬＬＡＷＡＹ」、「ＭＩＺＵＮＯ」、「ＫＡＳＣＯ」、「Ｓ─ＹＡＲＤ」、
    「ＨＯＮＭＡ」、「ＭＡＲＵＭＡＮ」等名牌高爾夫球具之商標圖樣，已經美商
    卡拉維爾高爾夫公司、日商美津濃股份有限公司、日商佳思克股份有限公司、日
    商精工股份有限公司、我國本間高爾夫股份有限公司及日商丸萬高爾夫股份有限
    公司分別向經濟部中央標準局（現改制為智慧財產局）申請註冊登記，取得商標
    專用權，「ＣＡＬＬＡＷＡＹ」商標專用期間自民國七十九年八月一日起至八十
    九年七月三十一日止，並延展至九十九年七月三十一日止、「ＭＩＺＵＮＯ」商
    標專用期間自七十年六月十六日起至八十年六月十五日止，並經二次延展至一○○年六月十五日止、「ＫＡＳＣＯ」商標專用期間自八十八年二月一日起至九十
    八年一月三十一日止、「Ｓ─ＹＡＲＤ」商標專用期間自八十三年九月一日起至
    九十三年八月三十一日止、「ＨＯＮＭＡ」於八十年十月十六日註冊登記，商標
    專用期間至九十四年五月十五日止、「ＭＡＲＵＭＡＮ」於六十三年五月一日註
    冊登記，商標專用期間至九十三年四月三十日止，專用於高爾夫球、球桿、球座
    、手套、球具袋、球桿貸、木桿頭、套推桿頭、套球盒等商品，詎丁○○竟自八
    十八年三月間某日起，未經前述商標專用權人之同意或授權，基於行銷目的，意
    圖欺騙他人之概括犯意，在上址用品社內設置砂輪機、鋸台等組裝高爾夫球具之
    機械，再向大陸地區姓名年籍不詳之楊姓仿冒高爾夫用品業者，販入仿冒上述商
    標專用權之高爾夫球球頭、握把，遇有不特定客戶持高爾夫球具換裝球頭及握把
    時，丁○○即將販入之仿冒前揭註冊商標圖樣上開物品，連續予以組裝使用於同
    一商品上，再以低於真品售價五成左右之價格售出牟利。
二、丁○○又另行起意，基於意圖營利及欺騙他人之概括犯意，自多名不詳姓名年籍
    之成年男子處，多次購入仿冒「ＭＩＺＵＮＯ」、「ＨＯＮＭＡ」、「ＣＡＬＬ
    ＡＷＡＹ」等商標專用權之高爾夫球具及仿冒上述商標專用權之高爾夫球球頭帽
    自八十八年三月間起，在其前開所開設之用品社內，以每組高爾夫球具提高新台
    幣（下同）一至二千元之價格，每個球頭帽提高若干元之價格，連續販售予不特
    定之顧客牟利。嗣日商美津濃股份有限公司之代理人王毓傑，因接獲客戶反應南
    亞高爾夫用品社內販售仿冒「ＭＩＺＵＮＯ」品牌之高爾夫球具，乃於九十年一
    月三日，前往該用品社，以三萬元價格向丁○○購得仿冒「ＭＩＺＵＮＯ」商標
    圖樣之Ｅ－１０鐵桿一組（九支）。嗣於九十年三月五日上午十時四十分許，為
    法務部調查局台中縣調查站在上址查獲，並扣得如附表編號一、二所示組裝高爾
    夫球具之機械及如附表編號四、六、八、十、十一、十二、十六、十七、十八、
    二一所示仿冒商標之高爾夫球用具。復於九十年六月十九日上午十一時三十分許
    ，經法務部調查局台中縣調查站持臺灣臺中地方法院檢察署檢察官簽發之搜索票
    前往上址搜索，並扣得如附表編號二九所示仿冒「ＭＩＺＵＮＯ」商標圖樣之高
    爾夫球球頭帽十二個。
三、案經美商卡拉維爾高爾夫公司代表人麥克蘭根委任俞大衛律師、日商美津濃股份
    有限公司代表人水野正人委任陳順法、台灣佳思克股份有限公司代表人池田永邦
    、代理人加納慎介委任許博堯律師訴由法務部調查局台中縣調查站移送及日商精
    工股份有限公司代表人村野晃一委任陳和貴、鍾文岳、謝孟馨等律師訴請臺灣臺
    中地方法院檢察署檢察官偵查起訴。
    理  　由
一、訊據上訴人即被告丁○○（以下簡稱被告）矢口否認有何違反商標法之犯行，辯
    稱：扣案物品中並無查扣到任何連接球頭及握把之中管，根本不可能組合出完整
    之高爾夫球球桿，又何來販售行為；而扣案之砂輪機，係伊在處理客戶買受或送
    修高爾夫球具時，用以打磨上膠及粗糙部位，使其回復平滑光亮之用，鋸台則係
    伊按客戶身高裁鋸適合使用者之長度所用之工具，二者均非供組裝製作仿冒球桿
    之用；另客戶送修時，伊均係以合法之廠牌零件更換，並未使用仿冒品替換，且
    球頭壞了，高爾夫球桿要整支換，是查扣之球頭並非作為替換之用。再仿冒之Ｃ
    ＡＬＬＡＷＡＹ高爾夫球握把八支、仿冒之Ｓ－ＹＡＲＤ高爾夫球球桿握把三十
    支、仿冒之ＨＯＮＭＡ高爾夫球球桿握把一支及仿冒之ＭＡＲＵＭＡＮ高爾夫球
    球桿握把十五支均係客戶送修球桿所更換下之零件；仿冒之ＣＡＬＬＡＷＡＹ高
    爾夫球球頭帽四十八個、仿冒之ＨＯＮＭＡ高爾夫球球頭帽七十八個及仿冒之Ｍ
    ＩＺＵＮＯ高爾夫球球頭帽十二個均係伊買進當作贈品使用；仿冒之ＫＡＳＣＯ
    高爾夫球球頭六十五個非伊所有，係客戶陳述和郵購而以伊店址為送達地址，並
    請伊代收，調查人員搜索時自行拆封取出，伊並不知包裝箱內容物為何；另扣案
    之ＭＩＺＵＮＯ高爾夫球球桿握把二十七支、ＭＩＺＵＮＯ高爾夫球球桿握把十
    支及ＭＩＺＵＮＯ高爾夫球頭帽十四個則均非仿冒品。末告訴代理人王毓傑至伊
    店內所購仿冒美津濃球具一組，並非伊主動陳列販賣，而係應其要求一時不察而
    販售，告訴代理人王毓傑顯係以不正當手段取得證據，應為陷害教唆，而無證據
    能力云云。
二、經查：
  （一）右揭事實，業據被告於法務部調查局臺中縣調查站供承：「（問）『南亞高
        爾夫用品社』有無從事組裝及販售仿冒名牌高爾夫球具之行為？（答）有的
        。『南亞高爾夫用品社』確有販售仿冒高爾夫球具情事，販售的品牌包括Ｍ
        ＩＺＵＮＯ、ＣＡＬＬＡＷＡＹ、ＨＯＮＭＡ、Ｓ－ＹＡＲＤ、ＭＡＲＵＭ
        ＡＮ等，另我尚有工作室乙間，擺設有砂輪機、鋸台等機具。」（見本案偵
        查卷第八頁）˙˙，「遭貴站所查扣之仿冒各品牌高爾夫球握把˙˙，由於
        該等仿冒品均屬消耗用品，我所經營的『南亞高爾夫用品社』亦有不定期為
        高爾夫球友維修球具，故需要該些消耗品為客戶服務。」˙˙，「（問）遭
        本站所查扣之工作室內砂輪機及鋸檯是否係你為客戶球友組裝或維修高爾夫
        球具之裝備？（答）是的。」（見偵查卷第十、十一頁）˙˙「前述零售仿
        冒ＭＩＺＵＮＯ、ＨＯＮＭＡ˙˙˙等名牌高爾夫球具之來源，其上手貨源
        均係不固定對象（未留下真實姓名），彼等主動前來兜售，並留下易付卡之
        行動電話號碼，我如有客戶球友需要訂購仿冒名牌球具者，我均依易付卡行
        動電話而與仿冒上手貨源取聯，彼等再郵寄仿冒名牌球具予我；我零售仿冒
        名牌高爾夫球具之利潤不定，大致每組球具賺取之價差利潤約在新台幣一至
        二千元不等。˙˙（問）日商美津濃公司向本站檢舉時所提供之仿冒ＭＩＺ
        ＵＮＯ品牌高爾夫球具一組是否你所販售的？（答）是的，該組仿冒ＭＩＺ
        ＵＮＯ品牌高爾夫球具，我係以二萬八千元向前述持用易付卡行動電話之仿
        冒業者購進，再以三萬元販售予客戶的。」等語不諱（見偵查卷第一一八頁
        ），核與告訴代理人王毓傑、俞大衛、張志明、林煜根等（見上開偵查卷第
        十五、十八、二十一、二十四、一一九頁）指述之情節大致相符，復有扣案
        之如附表編號一、二所示被告用以組裝高爾夫球球頭及握把之機具及如附表
        編號四、六、八、十、十一、十二、十六、十七、十八、二一、二九所示仿
        冒商標之高爾夫球用具可資佐證，及上揭公司就上開商標圖樣已向我國申請
        註冊登記，分別取得有效商標專用期間之商標註冊證等資料附卷可稽。
  （二）又扣案之如附表編號四所示ＣＡＬＬＡＷＡＹ高爾夫球握把八支、編號十、
        十一所示ＭＩＺＵＮＯ高爾夫球握把三十七支、編號十八所示ＨＯＮＭＡ高
        爾夫球球桿握把一支及編號二一所示ＭＡＲＵＭＡＮ高爾夫球球桿握把十五
        支，雖於原審九十一年二月二十七日至法務部調查局臺中縣調查站勘驗扣案
        證物時，經到場證人即ＭＩＺＵＮＯ高爾夫球用品在台代理商王元隆鑑定結
        果，認：「ＣＡＬＬＡＷＡＹ高爾夫球握把八支無法確定是舊品，但是看起
        來像是退換下來的握把。」（見原審卷第一三三頁第八行）、「ＭＩＺＵＮ
        Ｏ高爾夫球握把三十七支均係舊品，且無塑膠封套。」（見原審卷第一三一
        頁背面第二行）、「ＨＯＮＭＡ高爾夫球球桿握把一支看起來是舊的。」（
        見原審卷第一三四頁背面第一行）、「ＭＡＲＵＭＡＮ高爾夫球球桿握把十
        五支，該型號的握把是很久以前的型號，不是近五年內的商品。」（見原審
        卷第一三四頁背面第十行）等語，然上開高爾夫球球桿握把縱屬舊品或舊型
        號，惟被告既承認該些握把均係其代顧客更換後所遺留之舊品，則被告於更
        換握把時必然以新品汰換之，又證人王元隆曾證稱：「．．．我並沒有單獨
        賣握把、握把都一定隨同球桿賣出，沒有人會單買握把。」等語（見原審卷
        第一三一頁倒數第一行），且告訴人公司等係以高爾夫球桿整組出售，鮮少
        單獨零售握把（見原審卷第一三七頁告訴人日商美津濃股份有限公司代理人
        王毓傑出具之勘驗意見、第一三五頁背面告訴人日商精工股份有限公司代理
        人鍾文岳律師之陳述），是由上開扣案汰換下來之握把，足證被告係以其向
        仿冒業者購入之仿冒高爾夫球球桿握把為其客戶更換舊握把。此外，扣案如
        附表編號十六所示Ｓ－ＹＡＲＤ高爾夫球球桿握把三十支，亦據證人王元隆
        鑑定稱：少數幾根看起來是舊品，新品居多等語（見原審卷第一三四頁第十
        二行），益徵被告係以買入新仿冒之高爾夫球球桿握把為其顧客換裝出售無
        訛。
  （三）另扣案之如附表編號六所示ＣＡＬＬＡＷＡＹ高爾夫球球頭帽四十八個、編
        號十七所示ＨＯＮＭＡ高爾夫球球頭帽七十八個、編號二十九所示ＭＩＺＵ
        ＮＯ高爾夫球球頭帽十二個及編號十二所示ＭＩＺＵＮＯ高爾夫球球頭帽十
        四個，其總數量達一百五十二個之多，依告訴人美商卡拉維爾高爾夫公司代
        理人俞大衛律師於法務部調查局臺中縣調查站所指述：「（問）你是否瞭解
        市面上仿冒高爾夫球具之批售價格為何？（答）市面上仿冒高爾夫球具之批
        售價格，係因各品牌之不同而異，惟大致來說，仿冒名牌成品球具一支約在
        一至三萬元不等，仿冒球頭一個約在四、五千元不等，仿冒握把或球頭帽一
        支（個）約在四、五百元不等，仿冒球袋一個也要五、六千元以上，至於仿
        冒的商標標籤，則是無法以價錢來衡量的，因為客戶對於任何仿冒商品趨之
        若騖，貴重其實就在於商品上面的商標標籤，以此來滿足虛榮心。」等語（
        見偵查卷第十九頁背面第八行）、告訴人日商美津濃股份有限公司代理人林
        煜根於法務部調查局臺中縣調查站所指述：「該案扣押物（即指如附表編號
        二十九所示之物）經我鑑定均屬仿品，美津濃公司並未生產該類球頭帽，故
        絕無銷售該類商品．．．」等語（見偵查卷第一一九頁背面第十行及王毓傑
        於原審九十一年二月二十七日訊問時所指述：「（問）扣案美津濃球頭帽是
        否如被告所言無人販售，只有贈與客戶？（答）這些球頭帽都有打美津濃的
        商標，而且有獨立市場及販售的價格，我們也都曾經有配合調查局查獲過專
        門販賣球頭帽、握把的案例。」等語（見原審卷第一三四頁第三行）以觀，
        被告購入仿冒之高爾夫球球頭帽如非轉售謀利，本無需另費成本購進數量非
        少、價格非低之仿冒品。再如附表編號十二所示ＭＩＺＵＮＯ高爾夫球球頭
        帽十四個，雖證人王元隆於原審九十一年二月二十七日訊問及勘驗證物時曾
        證稱：經檢視結果球頭帽十四個是在被告向伊買木桿時隨桿附贈，而該球頭
        帽也是美津濃原廠附贈過來的，我一看就知道是真的等語（見原審卷第一三
        一頁第十三行），惟告訴人日商美津濃股份有限公司代理人王毓傑亦於當日
        就該扣案十四個ＭＩＺＵＮＯ高爾夫球球頭帽與真品進行鑑定比對，認：「
        木桿球頭帽：本身係紡織品，故真偽判斷上則以色澤、商標形式及外觀判斷
        ，扣案物件中：１、顏色：就與美津濃公司提供樣品比較，色澤偏深藍，有
        色差。２、商標形式：外觀以目視比對，無法區別。３、外觀：（扣案物）
        內襯為白色鋪綿，桿身延長毛線部分短，內部有品名及出廠製造地標示車縫
        其中；美津濃公司提供之同型樣品，內襯為黃色鋪綿，桿身延長毛線部分長
        ，內部無製造標示。」等語，有其出具之勘驗意見書一紙在卷足稽（見原審
        卷第一三七頁）。是告訴代理人王毓傑既係持真品以供比對鑑定，自較證人
        王元隆以目視認定為可採；且縱王元隆所述確曾將ＭＩＺＵＮＯ高爾夫球球
        頭帽十四個隨同木桿販售予被告等語實在，惟本件扣案之十四個ＭＩＺＵＮ
        Ｏ高爾夫球球頭帽既經告訴代理人王毓傑鑑定為仿品，則顯然與證人王元隆
        所證述當時附贈之球頭帽係原廠附贈者應非同一。至扣案之ＭＩＺＵＮＯ高
        爾夫球球桿握把三十七支均非仿冒品，亦據告訴代理人王毓傑以真品比對鑑
        定結果稱：「美津濃公司製造之高爾夫球桿皆整組出售，握把若有磨損，是
        有售後服務提供單品握把販售，惟僅有少數幾種式樣，本案扣案之握把皆非
        美津濃公司有單獨販售之類型；另其握把上之美津濃公司商標亦明顯粗糙，
        提供樣品上則線條清晰，打印刻痕亦較深，（扣案物）顯與樣品不同。」等
        語（見原審卷第一三七頁）。
  （四）再扣案之如附表編號八所示ＫＡＳＣＯ高爾夫球球頭六十五個，業據告訴人
        台灣佳思克股份有限公司代理人張志明於九十一年三月二十九日原審審理中
        提出ＫＡＳＣＯ高爾夫球球頭之真品與扣案之球頭進行比對鑑定，認：「球
        頭上真品出廠都會有編號，每個球頭不同，仿品上沒有編號，ＭＡＲＫ的部
        分，仿品的ＭＡＲＫ非常粗糙，真品與仿品的色澤有色差，仿品的材質是不
        鏽鋼，與真品是抗張力鋼（ＳＵＰＥＲ─ＨＹＴＥＮ）不同。」等語，是扣
        案之如附表編號八所示ＫＡＳＣＯ高爾夫球球頭六十五個確係仿冒品無訛。
        另被告於法務部調查局臺中縣調查站中雖曾辯稱：「遭貴站所查扣之仿冒Ｋ
        ＡＳＣＯ高爾夫球球頭，是一位大陸的楊姓仿冒高爾夫球業者於八十九年九
        月底所寄來的，楊姓仿冒業者並謂將有不明人士會前來『南亞高爾夫用品社
        』索取。」等語（見偵查卷第九頁背面第十二行）。惟於原審審理中則提出
        辯護狀改辯稱：「本項物品並非被告所有，而為客戶陳述和先生郵購，以被
        告店址為送達地址，並請被告代收，調查人員至被告店內搜索時，該些物品
        仍置於未拆封包裹內，被告亦不知包裹內容物為何，經調查員自行拆封取出
        而列為證物。」等語（見原審卷第四二頁九月二十一日庭提之刑事辯護（一
        ）狀），觀諸上揭二辯詞已然前後矛盾，且被告聲請原審傳喚之證人陳述和
        經多次傳喚亦未到庭作證；又據查獲時亦在場之告訴代理人張志明於九十年
        十一月二十三日原審審理中指稱：「（問）查扣時是否在現場？（答）我有
        在場，ＫＡＳＣＯ球頭上有電腦刻字，而查扣的不是電腦刻字，當時查扣時
        ，六十五個球頭放在箱子內，當時箱子上面沒有收件人的姓名。」等語（見
        原審卷第八七頁），及於原審九十一年二月二十七日訊問及勘驗證物時亦指
        稱：「（問）現場裝有該六十五個ＫＡＳＣＯ球頭的箱子是否查扣時的箱子
        ？（答）箱子相同，但是裏面原來區隔球頭的紙板已經拿出。」等語（見原
        審卷第一三三頁背面第五行），另現場提出查扣時所拍攝扣案球頭之照片十
        幀附卷（見原審卷第一三八至一四一頁），經原審現場勘驗該紙箱之封面，
        確無任何張貼收件人姓名、地址之郵寄紙條，且核對上開照片，現場裝置該
        六十五個仿冒之ＫＡＳＣＯ球頭之紙箱確與照片中所示之紙箱相同，雖被告
        曾於九十一年十一月二十三日原審審理中辯稱：「（問）為何查扣的箱子沒
        有收件人陳述和的姓名？（答）當時郵寄過來有送貨單，是三聯單複寫的，
        可能收件人欄姓名筆跡掉了。」等語（見原審卷第八七頁），且原審辯護人
        於九十一年二月二十七日勘驗時亦為被告辯護稱：「當時查扣時並非被告拆
        封，而且該箱球頭是從大陸託運過來，箱子上並沒有收件人的貼條，只有用
        簽收單請被告簽收。」等語（見原審卷第一三三頁背面），惟該紙箱既經原
        審現場勘驗結果未見任何載有收件人姓名、地址之字跡，復查無紙箱任何部
        位遭人黏貼或撕毀之跡象，則依被告所辯係自大陸託運來台之情況以觀，倘
        僅有送貨單而未在紙箱上為任何標示，在運送過程中，不僅易與他人託運之
        貨物相混淆，且不利託運公司之管理，況亦不符一般託運包裹之常情；又經
        原審於當日再次勘驗該紙箱，復發現該紙箱之封面上印有「ＭＡＤＥＩＮＴ
        ＡＩＷＡＮ」之字樣（見原審卷第一三五頁倒數第一行），是被告前揭辯詞
        錯漏百出，顯係臨訟卸責之詞，不足採信。因之，該箱球頭應係被告為替顧
        客更換舊球頭始行販入，則堪認定。另按所謂「販賣」，並不以販入之後，
        復行賣出為必要，只須以營利為目的，購入或賣出，有一於此，其犯罪即已
        完成，均不得視為未遂（參最高法院廿五年非字第一二三號判例、卅七年六
        月廿三日院解字第四○七七號解釋）。是本件如前所述，被告既係以營利為
        目的自仿冒業者處購入上開仿冒之高爾夫球頭，其行為即屬販賣，尚與購買
        之人究係何人無涉。
  （五）被告對於告訴代理人王毓傑於九十年一月三日，前往其所經營之南亞高爾夫
        用品社，以三萬元購得仿冒「ＭＩＺＵＮＯ」商標圖樣之Ｅ－１０鐵桿一組
        （九支）等情並不否認，亦有王毓傑於九十年一月三日向被告買入仿冒「Ｍ
        ＩＺＵＮＯ」商標圖樣之Ｅ－１０鐵桿一組之三萬元信用卡簽帳單影本及被
        告販出時提供之名片影本各一張在卷足稽（見偵查卷十七頁），而該套球桿
        經證人王元隆鑑定結果認：「就球頭部分我看不出是仿品，但是依我的專業
        判斷球桿桿身及握把則看的出是仿品，但是不是一般人能夠辨識的，因為與
        真品極為相似；我判斷桿身為仿品的原因是桿身的出廠序號真品是鐳射打印
        ，而現場的桿身是印刷上去的，握把是美國原廠的。（問）你店內有進美津
        濃Ｅ－１０型號的球桿？（答）有，該組球干握把上的商標位置確實和現場
        球桿握把的商標位置不同，Ｅ－１０的握把並非使用現場球桿的握把，但現
        場球桿的握把應該是美國原廠的，只是和Ｅ－１０真品握把的型號不同。」
        （見原審卷第一三二頁背面）等語，且被告於九十一年四月二十五日原審前
        往其所經營之用品社勘驗現場時，曾自承：其店內亦有該品牌之公司貨，且
        其接獲不詳姓名年籍男子寄賣時曾比對過公司貨，並依其經驗認為係真品，
        而公司貨之價格係四萬五千元，倘有人使用過，該套球具則有可能以三萬元
        出售等語（見原審卷第一八一頁背面第三行、第十行至第一八二頁第一行）
        ，是被告販售予王毓傑之該套球具既係全新之球具，此據王毓傑陳述明確，
        並經原審勘驗屬實，則被告以低於市價四萬五千元甚鉅之三萬元代售該套球
        具，其謂不知係仿品，本值懷疑；又其店內既有該型號之球具，且被告亦曾
        比對過二者，則依證人王元隆上揭證稱，被告實無可能未能發現該套球具與
        真品之差異，況被告係以經營高爾夫球用品社為業，其必然對高爾夫球用品
        具專業知識及經驗，顯非一般之消費大眾所可比擬，其謂不知為仿品，實屬
        無稽。此外，參酌告訴代理人王毓傑於九十一年四月二十五日原審前往被告
        所經營之用品社勘驗現場時，所指述當日購買該套球具之經過情形等內容以
        觀（見原審卷第一八０頁背面第七行、第一八二頁第五行起），益徵被告於
        販出之時，確已知悉該套球具係屬仿冒品無訛；另王毓傑雖係告訴人日商美
        津濃股份有限公司之代理人，然其於九十年一月三日前往被告之用品社購買
        仿冒之「ＭＩＺＵＮＯ」商標圖樣之Ｅ－１０鐵桿一組時，本有購買之意思
        ，且有給付買賣價金之行為，核買賣雙方之意思表示已屬一致，買賣行為即
        已成立，被告明知自己所販出之球具為仿冒品，未慎選購買者，而執意賣出
        ，僅能謂其係「缺乏謹慎之犯罪者」，尚難謂係「無辜之被告」，被告之辯
        護人所稱告訴代理人王毓傑上開行為係所謂之「陷害教唆」，其所取得證據
        應無證據能力云云，尚有所誤解，不足採信。
  （六）末被告於本院調查時雖聲請傳訊證人周澋雲、乙○○、丙○○等人到庭作證
        並提出其向合法廠商購買高爾夫球具零件之出貨通知單等影本為證，以資證
        明被告為客戶換高爾夫球桿，均以正廠零件代之，並無以仿冒零件為客戶更
        換等情，然證人周澋雲證稱：我更換的鐵桿是正版，因臺灣沒有做，是外國
        進口的，但有無授權不清楚，其他握把、球頭帽部分我無法確認是否正版，
        因臺灣也有生產等語；證人丙○○證稱：有換過握把，不限何廠牌，只要適
        合我打的就可以，至於是否仿冒或盜版就沒注意，被告之前幫我換的是正版
        、盜版無法確認等詞（以上見本院卷九十一年九月二十三日調查訊問筆錄）
        ；另證人乙○○則證稱：（問）你拿去給被告修理球具時，被告係使用正廠
        或仿冒零件修理？（答）我不敢確定，我不是專業等語（見本院卷九十一年
        十月十四日調查訊問筆錄）。綜觀上開證人所證述之內容，對被告是否以真
        品或仿冒之握把、球頭帽替客戶更換維修，均無法明確加以供明。又證人周
        澋雲、丙○○雖另同時證稱：如果球頭壞了，要整支換等語，然證人乙○○
        則另證稱：（問）一般球頭損壞是否可以修理？（答）脫漆或有凹陷，或球
        頭整個換掉，不一定球頭壞了就要換整支球桿等語。而告訴代理人俞大衛及
        附帶民事訴訟代理人陳宏盈於本院調查時亦均供稱：視球頭損害程度而定，
        應可以更換等語（見本院卷九十一年十月二十八日調查訊問筆錄），依此，
        前開證人周澋雲、丙○○所證稱：如果球頭壞了，要整支換云云，是否屬實
        ，乃甚有疑議？另觀被告所出之上開出貨通知單等影本，縱為屬實，亦僅足
        證明被告曾向該出貨單上之各廠商購買部分高爾夫球具之零件之事實，與被
        告是否為上開違反商標法之犯行，並無直接之必然關係。是證人周澋雲、丙○○、乙○○等人上開證詞及該出貨通知單影本等資料，均不足以遽為有利
        於被告之佐證。
  （七）綜上所述，被告前揭所辯，均係卸責之詞，不足採信。本件事證明確，被告
        違反商標法之犯行，堪以認定。
三、查被告販入仿冒之高爾夫球球桿握把及球頭，而基於行銷之目的，為顧客組裝於
    高爾夫球球桿上，將該相同於他人之商標用於商品，核係犯商標法第六十二條第
    一款之侵害他人商標專用權罪，又基於營利之目的，販入仿冒之高爾夫球球頭帽
    及高爾夫球具予以售出，核係犯同法第六十三條之販賣仿冒商標商品罪。又被告
    先後多次使用相同他人之商標圖樣於商品上，及先後多次販賣仿冒商標商品，時
    間緊接，犯意概括，所犯構成要件相同，均為連續犯，均應依刑法第五十六條規
    定，以一罪論，並各加重其刑。又按商標法第六十三條所稱明知為仿冒商標之商
    品而販賣者，應指為營利之目的，單純販賣該商品而言，並無將商標用於商品上
    之行為始足當之，是於使用商標及販賣仿冒品之行為均有之情況下，低度之販賣
    行為應為高度之使用商標行為所吸收，不另論罪；是被告為客戶組裝仿冒之高爾
    夫球球桿握把及球頭，雖亦係販賣仿冒之高爾夫球球桿握把及球頭，然依上所述
    ，販賣之低度行為應為高度之使用商標之組裝行為所吸收，不另論罪。被告所犯
    上開二罪，犯意各別，罪名不同，應予分論併罰。原審判決以本案事證明確，對
    被告予以論罪科刑，固有相當見地。然（一）各該告訴人公司所註冊取得之上開
    商標圖樣之專用期間，遭被告予以侵害之時，是否尚在有效期限內，攸關被告是
    否成立犯罪？惟原審判決於犯罪事實欄卻未加以載明各該公司商標圖樣之有效專
    用期間，自有未洽。（二）另被告於調查站訊問時雖曾供述：仿冒之高爾夫球握
    把係向戊○○所購等語，然其後則改稱：伊並未向該人購買仿冒之握把，亦不認
    識他等詞，而於本院調查時，經傳訊證人戊○○到庭亦證稱：（問）庭上被告是
    否認識？（答）不認識˙˙（問）你以前是否曾販賣仿冒高爾夫球頭帽、握把、
    球桿等給被告？（答）沒有˙˙（問）之前與被告有無生意往來？（答）沒有，
    我是做店面生意等語（見本院卷九十一年十月十四日調查訊問筆錄）。另經調閱
    證人戊○○於八十八年間，因違反商標法遭判刑確定之台灣台中地方法院八十八
    年易字第二○一一號之相關卷宗，亦查無任何跡證足認被告確曾有向證人戊○○
    購買仿冒之握把情事。則顯無積極證據證明被告確曾向證人戊○○購買仿冒之握
    把，惟原審判決於犯罪事實欄卻記載：˙˙向戊○○等販入仿冒上述商標專用權
    之高爾夫球頭、握把等語，顯與事實不符，亦有未當。被告上訴意旨雖仍執陳詞
    否認犯罪，不足採信，然原審判決既有上開可議之處，即屬無可維持，應由本院
    予以撤銷改判。爰審酌商標法制定之目的，係為表彰商品之來源及品質，使消費
    者於購買商品時，能因對其品質之良窳有所取捨，詎被告為圖一己之私利，使用
    及販賣仿冒他人業已註冊之商標商品，無視於政府致力保障智慧財產權之努力及
    尊重他人無體財產權之精神，欺瞞消費者，犯後復飾詞否認，毫無悔意，及其犯
    罪之動機、目的、手段，犯罪所生之危害等一切情狀，分別量處如主文所示之刑
    ，並各諭知易科罰金、易服勞役之折算標準，並定其應執行之刑及易科罰金、易
    服勞役之折算標準，以示懲儆。扣案如附表編號一、二所示之物，係被告所有供
    犯罪所用之物，應依刑法第三十八條第一項第二款規定宣告沒收，如附表編號四
    、八、十、十一、十六、十八、二一所示之物，或為被告犯商標法第六十二條第
    一項之罪所使用製造之商品，或為被告組裝後汰換之舊商品而為被告所有因犯罪
    所得之物，應分別依商標法第六十四條及刑法第三十八條第一項第三款規定宣告
    沒收之。另扣案如附表編號六、十二、十七、二九所示之物，則係被告犯商標法
    第六十三條之罪所販賣之商品，不問屬於犯人與否，均應依商標法第六十四條之
    規定沒收之。
四、公訴意旨另略以：扣案如附表編號三、五、七、九、十三、十四、十五、十九、
    二十、二二、二三、二四、二五、二六、二七、二八所示之物，亦係被告違反商
    標法第六十二條第一款之罪而製造之商品或使用之標籤，及違反同法第六十三條
    之罪而販賣之仿冒商標商品等語。然查：（一）扣案如附表編號三所示仿冒之Ｃ
    ＡＬＬＡＷＡＹ高爾夫球球桿成品十二支及編號七所示仿冒之ＣＡＬＬＡＷＡＹ
    高爾夫球球袋一個，業據證人周澋雲於偵查中及原審審理時證述：該二項扣案物
    係伊所有，因欲贈子使用，故送往被告店內調整球桿重量等語明確（見偵查卷第
    九四頁、原審卷第八三頁），且證人周澋雲亦於九十一年二月二十七日前往法務
    部調查局台中縣調查站實地指出上開其所指之球具為何，是證人周澋雲之證詞當
    可採認；又扣案如附表編號九所示仿冒之ＭＩＺＵＮＯ高爾夫球球桿成品二十二
    支，亦據證人甲○○於原審審理中證稱：「我是拿兩組共二十二支ＭＩＺＵＮＯ
    的球桿，都是鐵桿，到被告店裡，請被告看看是否為真品，因為之前我曾經和被
    告討論到有一位陳老師要賣我一組球具二萬一千元，被告告訴我這套球具還沒有
    在市面販售，不可能賣那麼便宜，所以我在買了之後當天拿去被告店裡請被告鑑
    定，但是當天被告不在，所以我將球具放在店中，當天晚上我又打電話到被告店
    中，被告告訴我他看球頭認為是真的，二天後我去取球桿時在被告店裡調查局人
    員就在現場搜查，我當天有告訴調查人員說那兩組球具是我的，但調查人員並不
    願意紀錄，這二套球具我都沒有使用過。」等語明確（見原審卷第八五頁），且
    證人甲○○亦於九十一年二月二十七日前往法務部調查局台中縣調查站實地指出
    其所有而於被告店內遭查扣之二套球具，是其證詞亦可採信；再扣案如附表編號
    十四所示仿冒之Ｓ－ＹＡＲＤ高爾夫球球桿成品二支、編號十五所示仿冒之Ｓ－
    ＹＡＲＤ高爾夫球球頭帽二個及編號二八所示仿冒之ＭＡＲＵＭＡＮ高爾夫球球
    桿成品一支，亦據證人乙○○於原審審理中到庭證稱伊有將Ｓ－ＹＡＲＤ高爾夫
    球球桿二支，連同球頭帽二個及ＭＡＲＵＭＡＮ高爾夫球球桿一支併寄放在被告
    店內等語明確（見原審卷第八六、八七、八九頁），且於九十一年三月二十九日
    原審審理時當庭指認綦詳，復證稱：「（問：這三支球桿為何在被告經營的店內
    ？）我記得ＭＡＲＵＭＡＮ的五號球桿是因為打起來會有摳摳的聲音，所以拿去
    被告店內修理，Ｓ─ＹＡＲＤ一號桿因為外表老舊，我拿被告店裡請他幫我整理
    烤漆，ＭＤ五號球桿，球桿太硬，那是我在北部打球一個朋友說這隻球桿不錯就
    直接丟給我，我就把它拿回台中，拿回來發覺球桿太硬，所以沒有試打過就拿到
    被告店裡請他幫我換球桿，所以球頭的塑膠封袋也沒有拿掉，我沒有和被告約定
    取球桿的時間，基本上有空就會過去拿。」等語（見原審卷第一六一頁），是其
    證詞亦足憑採。另扣案如附表編號二四所示仿冒之ＴＡＹＬＯＲＭＡＤＥ高爾夫
    球球桿十支、編號二五所示仿冒之ＴＡＹＬＯＲＭＡＤＥ高爾夫球球桿握把三支
    及編號二六所示仿冒之ＴＡＹＬＯＲＭＡＤＥ高爾夫球球頭一個，復據證人丙○○於偵查中及原審審理時證述：該此球具係伊先生所有，伊先生請伊送往被告店
    內維修等語明確（見偵查卷第九四頁、原審卷第八八頁），且證人丙○○亦有於
    九十一年二月二十七日前往法務部調查局台中縣調查站實地指出其先生所有而送
    至被告店內維修之球具，是其證詞亦堪採信。（二）扣案如附表編號五、十三、
    二十、二二、二七所示之各品牌商標標籤，經訊據被告堅詞否認有為使用之犯行
    ，辯稱：有些是自客戶送修之球桿中取下來的，有些時參觀工廠時取回紀念的等
    語，雖該些標籤經告訴人公司等指述均為仿冒標籤，惟經原審勘驗上開標籤之現
    狀，並無曾經遭人使用過之痕跡，且非新穎，又標籤之新型或新穎與否，固然對
    一般消費者無何意義，惟被告持有該些標籤，是否曾使用於商品上，因尚乏積極
    證據足資證明，是此部分證物，尚不足為被告有使用於相同商品之不利證據。（
    三）扣案如附表編號十九所示仿冒之ＨＯＮＭＡ高爾夫球球桿二十支，訊據被告
    亦堅詞否認為其所組裝或販入待售，辯稱：係多年前客戶送修完畢未前來取回者
    等語，查此部分證物，經原審於九十一年二月二十七日當場勘驗結果，認該二十
    支球桿之球頭均有遭人使用過之痕跡（見原審卷第一三四頁第四行），是該二十
    支球桿既非新品，被告予以販入再轉賣之機率亦應不大，且更無可能為被告所新
    組裝，故此部分證物復不足為不利被告之證據。（四）扣案如附表編號二三所示
    仿冒之ＭＡＲＵＭＡＮ高爾夫球球頭七個，訊據被告則辯稱：係伊於十年前參觀
    高爾夫球具製造工廠時，自該工廠取回之樣品，不足一套且樣式老舊，現今根本
    無販賣價值等語，查該項證物經證人王元隆鑑定結果稱：該型號球頭是舊型的，
    這個型號的球頭絕對是五年以上的舊型號，現在也都沒有在販售等語（見原審卷
    第一三五頁第一行），是證人王元隆既未鑑定該七個球頭係屬仿冒品，且遍查全
    卷復未有相關單位出具仿冒品之鑑定報告在卷足參，是顯然並無積極證據足資認
    定此部分證物亦屬仿冒品，況該七個球頭既非新型，其在市場上之經濟價值亦值
    懷疑，是被告上揭辯詞尚堪採信。（五）綜上所述，上開此部分扣案證物，尚不
    足為被告違反商標法第六十二條或六十三條之積極證據，公訴人未詳予區分，遽
    予起訴，自有未洽，此部分罪嫌應有未足。惟被告被訴本部分之犯行與被告前揭
    遭論罪科刑部分，具有實質上裁判一罪之關係，爰不另為無罪之諭知。
五、據上論斷，應依刑事訴訟法第三百六十九條第一項前段、第三百六十四條、第二
    百九十九條第一項前段，商標法第六十二條第一款、第六十三條、第六十四條，
    刑法第十一條前段、第五十六條、第五十一條第五款、第七款、第四十一條第一
    項前段、第二項、第四十二條第二項、第三十八條第一項第二款、第三款，罰金
    罰鍰提高標準條例第二條判決如主文。
本案經檢察官涂達人到庭執行職務。
中      華      民      國      九十一   年      十一     月二十六  日
                                    臺灣高等法院臺中分院刑事第八庭
                                          審判長法  官  羅  得  村
                                                法  官  劉  榮  服
                                                法  官  黃  文  進
右正本證明與原本無異。
不得上訴。
                                                書記官  許  麗  花
中      華      民      國      九十一   年      十一     月   二十七   日
附錄論罪科刑法條：
商標法第六十二條第一款：
意圖欺騙他人，有左列情事之一者，處三年以下有期徒刑、拘役或科或併科新台幣二
十萬元以下罰金。
一、於同一商品或類似商品使用相同或近似於他人註冊商標之圖樣者。
明知為前條商品而販賣、意圖販賣而陳列、輸出或輸入者，處一年以下有期徒刑、拘
役、或科或併科新台幣二十萬元以下罰金。
商標法第六十三條：
明知為前條商品而販賣、意圖販賣而陳列、輸出或輸入者，處一年以下有期徒刑、拘
役、或科或併科新台幣五萬元以下罰金。
附表
┌──────────────────────────┐
│編號    物品名稱            數  量  │
├──────────────────────────┤
│一      砂輪機                                一具  │
├──────────────────────────┤
│二      鋸台                                  一具  │
├──────────────────────────┤
│三      仿冒之CALAWAY高爾夫球球桿成品       十二支  │
├──────────────────────────┤
│四      仿冒之CALAWAY高爾夫球握把             八支  │
├──────────────────────────┤
│五      仿冒之CALAWAY高爾夫球商標籤           八支  │
├──────────────────────────┤
│六      仿冒之CALAWAY高爾夫球球頭帽       四十八個  │
├──────────────────────────┤
│七      仿冒之CALAWAY高爾夫球球袋             一個  │
├──────────────────────────┤
│八      仿冒之KASCO高爾夫球球頭           六十五個  │
├──────────────────────────┤
│九      仿冒之MIZUNO高爾夫球球桿成品      二十二支  │
├──────────────────────────┤
│十      仿冒之MIZUNO高爾夫球球桿握把      二十七支  │
├──────────────────────────┤
│十一    仿冒之MIZUNO高爾夫球球桿握把          十支  │
├──────────────────────────┤
│十二    仿冒之MIZUNO高爾夫球球頭帽          十四個  │
├──────────────────────────┤
│十三    仿冒之MIZUNO高爾夫球商標標籤      五十六張  │
├──────────────────────────┤
│十四    仿冒之S-YARD高爾夫球球桿成品          二支  │
├──────────────────────────┤
│十五    仿冒之S-YARD高爾夫球球頭帽            二個  │
├──────────────────────────┤
│十六    仿冒之S-YARD高爾夫球球桿握把        三十支  │
├──────────────────────────┤
│十七    仿冒之HONMA高爾夫球球頭帽          七十八個 │
├──────────────────────────┤
│十八    仿冒之HONMA高爾夫球球桿握把            一支 │
├──────────────────────────┤
│十九    仿冒之HONMA高爾夫球球桿成品          二十支 │
├──────────────────────────┤
│二十    仿冒之HONMA高爾夫球商標標籤        二十三張 │
├──────────────────────────┤
│二一    仿冒之MARUMAN高爾夫球球桿握把       十五支  │
├──────────────────────────┤
│二二    仿冒之MARUMAN高爾夫球商標標籤     五十一張  │
├──────────────────────────┤
│二三    仿冒之MARUMAN高爾夫球球頭             七個  │
├──────────────────────────┤
│二四    仿冒之TAYLOR MADE高爾夫球球桿成品     十支  │
├──────────────────────────┤
│二五    仿冒之TAYLOR MADE高爾夫球球桿握把     三支  │
├──────────────────────────┤
│二六    仿冒之TAYLOR MADE高爾夫球球頭         一個  │
├──────────────────────────┤
│二七    仿冒之PING高爾夫球商標標籤            九張  │
├──────────────────────────┤
│二八    仿冒之MARUMAN高爾夫球球桿成品         一支  │
├──────────────────────────┤
│二九    仿冒之MIZUNO高爾夫球球頭帽          十二個  │
└──────────────────────────┘
                                                                        Ｉ
